最高法院刑事判決
                      111年度台上字第4727號
上  訴  人  陳霈玟                     




上列上訴人因違反毒品危害防制條例等罪案件，不服臺灣高等法
院臺南分院中華民國111年7月7日第二審判決（111年度上訴字第
241號，起訴案號：臺灣嘉義地方檢察署110年度偵字第3763、55
28、6387號），提起上訴，本院判決如下：
    主  文
上訴駁回。
    理  由
一、按刑事訴訟法第377條規定，上訴於第三審法院，非以判決
    違背法令為理由，不得為之。是提起第三審上訴，應以原判
    決違背法令為理由，係屬法定要件。如果上訴理由書狀並未
    依據卷內訴訟資料，具體指摘原判決不適用何種法則或如何
    適用不當，或所指摘原判決違法情事，顯與法律規定得為第
    三審上訴理由之違法情形不相適合時，均應認其上訴為不合
    法律上之程式，予以駁回。至於原判決究竟有無違法，與上
    訴是否以違法為理由，係屬二事。
二、本件原判決維持第一審關於對上訴人陳霈玟單獨、共同販賣
    第二級毒品5罪量刑部分之判決，駁回上訴人此部分在第二
    審提起之上訴。已詳述憑以認定犯罪事實之依據及如何審酌
    量刑之理由。上訴人不服，提起第三審上訴。
三、原判決已敘明上訴人雖主張其已供出毒品來源洪慈霙及朱正
    華云云，然本案並未因上訴人之供述而查獲正犯或共犯洪慈
    霙及朱正華，上訴人應無毒品危害防制條例第17條第1項減
    免其刑規定之適用，因而未依該規定減免其刑（見原判決第
    10頁第19行至第12頁第14行）。所為論斷，有相關卷證足憑
    ，並無認定事實未憑證據之情形，亦無上訴意旨所指證據調
    查職責未盡、適用法則不當或判決理由欠備之違誤，自屬原
    審採證、認事之適法職權行使，不容任意指摘為違法。
四、是否適用刑法第59條酌減其刑及刑之量定，均屬事實審法院
    得依職權裁量範疇。本件依卷證所示，原判決已說明上訴人
    所犯本件單獨、共同販賣第二級毒品共5罪，均依毒品危害
    防制條例第17條第2項減輕其刑後，何以已無情堪憫恕之情
    形，而無適用刑法第59條規定酌減其刑之必要。復敘明第一
    審係以上訴人之責任為基礎，審酌上訴人就本案中屬於刑法
    第57條所列舉各項科刑輕重標準之具體事由，綜合考量而分
    別為刑之量定等情，既未逾越法定刑度，且無違公平正義情
    形，屬其刑罰裁量權之適法行使，並未違背比例原則及罪刑
    相當原則，自不得指為違法。
五、上訴意旨無非係置原判決所為明白論斷於不顧，仍謂：伊已
    供出本案毒品之來源係洪慈霙及朱正華，乃原判決未依毒品
    危害防制條例第17條第1項之規定減輕或免除其刑，殊有不
    當。又伊無固定收入、育有聽力障礙之未成年子女，其自遭
    查獲本案後，即坦承犯行，犯罪後態度良好，及販毒獲利非
    鉅，其主觀動機背景及客觀情節，惡性及危害社會程度均非
    重大，原審未適用刑法第59條之規定酌減其刑，亦有未洽等
    語。經核係對於原審量刑之適法職權行使，任意指為違法，
    要與法律規定得為第三審上訴理由之違法情形，不相適合。
    揆之前揭說明，本件上訴人之上訴俱為不合法律上之程式，
    應併予駁回。
據上論結，應依刑事訴訟法第395條前段，判決如主文。
中　　華　　民　　國　　111 　年　　10　　月　　19　　日
                  刑事第九庭審判長法　官  蔡  彩  貞
                                  法　官  梁  宏  哲
                                  法　官  莊  松  泉
                                  法　官  林  庚  棟
                                  法　官  周  盈  文
本件正本證明與原本無異
                                  書記官
中　　華　　民　　國　　111 　年　　10　　月　　28　　日